【裁判字號】    97,審易,1300
【裁判日期】    971009
【裁判案由】    恐嚇取財
【裁判全文】
臺灣桃園地方法院刑事判決            97年度審易字第1300號
公  訴  人  臺灣桃園地方法院檢察署檢察官
被      告  乙○○
            甲○○
上列被告等因恐嚇取財案件，經檢察官提起公訴（97年度偵字第
663 號），被告等於本院準備程序進行中，就被訴事實為有罪之
陳述，經本院告知簡式審判程序意旨，並聽取公訴人及被告等之
意見後，本院合議庭裁定依簡式審判程序審理，判決如下：
    主  文
乙○○共同意圖為自己不法之所有，以恐嚇使人將本人之物交付
，未遂，累犯，處有期徒刑伍月，如易科罰金，以新臺幣壹仟元
折算壹日，扣案之不具殺傷力之空氣槍壹支（含彈匣壹個）沒收
。
甲○○共同意圖為自己不法之所有，以恐嚇使人將本人之物交付
，未遂，累犯，處有期徒刑肆月，如易科罰金，以新臺幣壹仟元
折算壹日，扣案之不具殺傷力之空氣槍壹支（含彈匣壹個）沒收
。
    事  實
一、乙○○前於民國93年間因違反毒品危害防制條例案件，經本
    院以94年度桃簡字第602 號判決判處有期徒刑5 月而確定在
    案；復於94年間因違反毒品危害防制條例案件，經本院以94
    年度訴字第1642號判決判處有期徒刑10月而確定在案；又於
    94年間因贓物案件，經本院以94年度桃簡字第1203號判決判
    處有期徒刑3 月而確定在案，上開三罪刑嗣經本院以95年度
    聲字第1425號裁定應執行有期徒刑1 年4 月而確定在案，而
    於96年1 月21日執行完畢（構成累犯）；另甲○○前於94年
    間因違反毒品危害防制條例案件，經本院以94年度訴字第13
    08號判決判處有期徒刑8 月而確定在案；復於94年間因違反
    槍砲彈藥管制條例條例案件，經本院以94年度訴字第2186號
    判決判處有期徒刑1 年4 月而確定在案，上開二罪刑嗣經本
    院以95年度聲字第1556號裁定應執行有期徒刑1 年9 月而確
    定在案，於96年4 月18日因縮短刑期假釋出監併付保護管束
    ，迄96年8 月11日保護管束期滿假釋未經撤銷，視為已執行
    完畢（構成累犯）。詎其等竟仍不知悔改，緣乙○○於96年
    12月17日，至設於桃園縣龜山鄉○○○路325 號之「裕昌汽
    車商行」，向該商行之業務員丙○○購得中古汽車1 部，卻
    因不滿該汽車旋於翌日故障，乃於96年12月19日下午2 時許
    ，夥同真實姓名、年籍均不詳，綽號「小林」之成年友人並
    邀同甲○○騎乘機車搭載其等至上開「裕昌汽車商行」，共
    同基於意圖為自己不法之所有之犯意聯絡，推由乙○○持其
    所有之不具殺傷力之空氣槍1 支（含彈匣1 個）（所涉違反
    槍砲彈藥刀械管制條例罪部分，另經臺灣桃園地方法院檢察
    署檢察官為不起訴處分）對丙○○比劃作勢，且嚇稱：「你
    們賣給我的車第二天就故障，害我損失很多錢，你們要給我
    一個交代，我剛買的車要退還給你們，我所購買的車錢及維
    修費用你們要一起還給我，否則我要叫人過來賣場讓全場的
    車子玻璃全破及將於同日下午5 時許返回取款」等語，使丙○○心生畏懼，嗣經裕昌汽車商行負責人林保善報警處理，
    乙○○及甲○○2 人於同日下午5 時許，分別再次前往該汽
    車商行時為警查獲始未得逞，並扣得上開乙○○所有並供其
    犯本案恐嚇取財未遂罪所用之空氣槍1 支（含彈匣1 個）。
二、案經桃園縣政府警察局龜山分局報請臺灣桃園地方法院檢察
    署檢察官偵查起訴。
    理  由
一、上揭犯罪事實，業據被告乙○○、甲○○於本院審理時坦承
    不諱，並經證人即被害人丙○○於警詢及檢察官訊問時及證
    人林保善於警詢及檢察官訊問時證述甚詳，復有自願受搜索
    同意書、桃園縣政府警察局龜山分局坪頂派出所搜索扣押筆
    錄、扣押物品目錄表、汽車買賣合約書等件附卷可稽，此外
    ，並有被告乙○○所有之空氣槍1 支（含彈匣1 個）扣案可
    資佐證，堪認被告2 人前揭不利於己之自白確與事實相符，
    足堪採為論罪科刑之依據。綜上，本案事證明確，被告2 人
    犯行洵堪認定。
二、核被告乙○○、甲○○所為，均係犯刑法第346 條第3 項、
    第1 項之恐嚇取財未遂罪。被告乙○○、甲○○與真實姓名
    年籍不詳綽號「小林」之成年男子3 人間就本件犯行，有犯
    意聯絡及行為分擔，均為共同正犯。復查，被告2 人各有如
    事實欄一所示刑之執行紀錄，此有臺灣高等法院被告前案紀
    錄表附卷足稽，被告2 人於受有期徒刑之執行完畢後，5 年
    內故意再犯本件有期徒刑以上之罪，均為累犯，應各依刑法
    第47條第1 項規定，均加重其刑。被告乙○○、甲○○2 人
    已著手於恐嚇犯行之實行而不遂，為未遂犯，爰依刑法第25
    條第2 項規定按既遂犯之刑減輕。被告2 人同時有刑之加重
    及減輕事由，應依法先後加減之。爰審酌被告2 人之行為手
    段、其等所恐嚇取財之內容、行為對被害人之危害、犯後態
    度等一切情狀，分別量處如主文所示之刑，並均諭知易科罰
    金之折算標準。另扣案之不具殺傷力之空氣槍1 支（含彈匣
    1 個），係被告乙○○所有供其犯本案恐嚇取財未遂罪所用
    之物，業據被告乙○○於本院審理時自承在卷，爰依刑法第
    38 條 第1 項第2 款之規定宣告沒收，附此敘明。
據上論斷，應依刑事訴訟法第273 條之1 第1 項、第299 條第1
項前段，刑法第28條、第346 條第3 項、第1 項、第47條第1 項
、第25條第2 項、第41條第 1項前段，刑法施行法第1 條之1 第
1 項、第2 項前段，判決如主文。
本案經檢察官丁俊成到庭執行職務。
中    華    民    國    97    年    10    月    9     日
                  刑事庭  法  官      林靜梅
以上正本證明與原本無異。
如不服本判決，應於判決送達後10日內向本院提出上訴狀（應附
繕本），其未敘述上訴理由者，應於上訴期間屆滿後20日內補提
理由書狀於本院，上訴於臺灣高等法院。
                          書記官      林韡婷
中    華    民    國    97    年    10    月    9     日
本案論罪科刑法條：
刑法第346 條
意圖為自己或第三人不法之所有，以恐嚇使人將本人或第三人之
物交付者，處6 月以上5 年以下有期徒刑，得併科1000元以下罰
金。
以前項方法得財產上不法之利益，或使第三人得之者，亦同。
前2 項之未遂犯罰之。


司法院資訊處製作；財團法人民間司法改革基金會備份。
